---
title: "Regresão com parlamentares Twitter"
author: "Mariana Marques dos Santos Dela Bianca"
output:
    html_document:
    df_print: paged
theme: sandstone
---

```{r echo=FALSE, message=FALSE, warning=FALSE}
library(tidyverse)
library(ggbeeswarm)
library(broom)
library(modelr)
source(here::here("code/lib.R"))
theme_set(theme_bw())
```

```{r read}
atividade = read_projectdata()
```

# Analisando a distribuição das variáveis com o engajamento total

```{r}

atividade %>% 
  filter(!is.na(engaj_total), engaj_total != 0) %>%
  ggplot(aes(x = casa, y = engaj_total)) +
  geom_quasirandom() +
  scale_y_log10()

atividade %>% 
  filter(!is.na(engaj_total), engaj_total != 0, segue != 0) %>%
  ggplot(aes(x = segue, y = engaj_total)) +
  geom_point() +
  scale_y_log10() +
  scale_x_log10()

atividade %>% 
  filter(!is.na(engaj_total), engaj_total != 0, seguidores != 0) %>%
  ggplot(aes(x = seguidores, y = engaj_total)) +
  geom_point() +
  scale_y_log10() +
  scale_x_log10()

atividade %>% 
  filter(!is.na(engaj_total), engaj_total != 0, n_proprio != 0) %>%
  ggplot(aes(x = n_proprio, y = engaj_total)) +
  geom_point() +
  scale_y_log10() +
  scale_x_log10()

atividade %>% 
  filter(!is.na(engaj_total), engaj_total != 0, n_retweet != 0) %>%
  ggplot(aes(x = n_retweet, y = engaj_total)) +
  geom_point() +
  scale_y_log10() +
  scale_x_log10()

```

# Analisando a distribuição das variáveis com o engajamento mediano

```{r}

atividade %>% 
  filter(!is.na(engaj_mediano), engaj_mediano != 0) %>%
  ggplot(aes(x = casa, y = engaj_mediano)) +
  geom_quasirandom() +
  scale_y_log10()

atividade %>% 
  filter(!is.na(engaj_mediano), engaj_mediano != 0, segue != 0) %>%
  ggplot(aes(x = segue, y = engaj_mediano)) +
  geom_point() +
  scale_y_log10() +
  scale_x_log10()

atividade %>% 
  filter(!is.na(engaj_mediano), engaj_mediano != 0, seguidores != 0) %>%
  ggplot(aes(x = seguidores, y = engaj_mediano)) +
  geom_point() +
  scale_y_log10() +
  scale_x_log10()

atividade %>% 
  filter(!is.na(engaj_mediano), engaj_mediano != 0, n_proprio != 0) %>%
  ggplot(aes(x = n_proprio, y = engaj_mediano)) +
  geom_point() +
  scale_y_log10() +
  scale_x_log10()

atividade %>% 
  filter(!is.na(engaj_mediano), engaj_mediano != 0, n_retweet != 0) %>%
  ggplot(aes(x = n_retweet, y = engaj_mediano)) +
  geom_point() +
  scale_y_log10() +
  scale_x_log10()

```

Após verificar como as características se comportam quando relacionadas ao engajamento total e ao mediano, foi possível identificar que todas as variáveis, menos *casa*, precisam ser transformadas usando log10

# Transformando as variáveis

```{r}

atividade = atividade %>% 
  filter(!is.na(engaj_total), !is.na(engaj_mediano)) %>% 
  filter(engaj_total != 0, engaj_mediano != 0, segue != 0, seguidores != 0, n_proprio != 0, n_retweet != 0) %>% 
  mutate(engaj_total_log = log10(engaj_total),
         engaj_mediano_log = log10(engaj_mediano),
         segue_log = log10(segue),
         seguidores_log = log10(seguidores),
         n_proprio_log = log10(n_proprio),
         n_retweet_log = log10(n_retweet))

```


***

# Criando modelo da questão 1
## Relação entre características e engajamento total

```{r}

modelo1 = lm(engaj_total_log ~ casa + segue_log + seguidores_log + n_proprio_log + n_retweet_log,
             data = atividade)

tidy(modelo1)
glance(modelo1)
```

## Verificando como a característica *segue* tem relação com a predição

```{r}
para_plotar_modelo1 = atividade %>% 
  data_grid(segue_log = seq_range(segue_log, 10),
            seguidores_log = mean(seguidores_log),
            n_proprio_log = mean(n_proprio_log),
            n_retweet_log = mean(n_retweet_log),
            casa = c("senado", "câmara")) %>% 
  add_predictions(modelo1)

glimpse(para_plotar_modelo1)

ggplot(data = atividade, aes(x = segue_log)) + 
  geom_point(aes(y = engaj_total_log)) + 
  geom_line(data = para_plotar_modelo1, aes(y = pred), color = "orange", size = 1.5) +
  facet_wrap(~casa)

ggplot(data = atividade, aes(x = 10**segue_log)) + 
  geom_line(data = para_plotar_modelo1, aes(y = 10**pred), color = "orange", size = 1.5) +
  facet_wrap(~casa)
```

Podemos ver que a variável se relaciona de uma forma decrescente em relação à predição 

## Verificando como a característica *seguidores* tem relação com a predição

```{r}
para_plotar_modelo1 = atividade %>% 
  data_grid(segue_log = mean(segue_log),
            seguidores_log = seq_range(seguidores_log, 10),
            n_proprio_log = mean(n_proprio_log),
            n_retweet_log = mean(n_retweet_log),
            casa = c("senado", "câmara")) %>% 
  add_predictions(modelo1)

glimpse(para_plotar_modelo1)

ggplot(data = atividade, aes(x = seguidores_log)) + 
  geom_point(aes(y = engaj_total_log)) + 
  geom_line(data = para_plotar_modelo1, aes(y = pred), color = "orange", size = 1.5) +
  facet_wrap(~casa)

ggplot(data = atividade, aes(x = 10**seguidores_log)) + 
  geom_line(data = para_plotar_modelo1, aes(y = 10**pred), color = "orange", size = 1.5) +
  facet_wrap(~casa)
```

Podemos ver que a variável se relaciona de uma forma crescente em relação à predição 

## Verificando como a característica *n_proprio* tem relação com a predição

```{r}
para_plotar_modelo1 = atividade %>% 
  data_grid(segue_log = mean(segue_log),
            seguidores_log = mean(seguidores_log),
            n_proprio_log = seq_range(n_proprio_log, 10),
            n_retweet_log = mean(n_retweet_log),
            casa = c("senado", "câmara")) %>% 
  add_predictions(modelo1)

glimpse(para_plotar_modelo1)

ggplot(data = atividade, aes(x = n_proprio_log)) + 
  geom_point(aes(y = engaj_total_log)) + 
  geom_line(data = para_plotar_modelo1, aes(y = pred), color = "orange", size = 1.5) +
  facet_wrap(~casa)

ggplot(data = atividade, aes(x = 10**n_proprio_log)) + 
  geom_line(data = para_plotar_modelo1, aes(y = 10**pred), color = "orange", size = 1.5) +
  facet_wrap(~casa)
```

Podemos ver que a variável se relaciona de uma forma decrescente em relação à predição 

## Verificando como a característica *n_retweets* tem relação com a predição

```{r}
para_plotar_modelo1 = atividade %>% 
  data_grid(segue_log = mean(segue_log),
            seguidores_log = mean(seguidores_log),
            n_proprio_log = mean(n_proprio_log),
            n_retweet_log = seq_range(n_retweet_log, 10),
            casa = c("senado", "câmara")) %>% 
  add_predictions(modelo1)

glimpse(para_plotar_modelo1)

ggplot(data = atividade, aes(x = n_retweet_log)) + 
  geom_point(aes(y = engaj_total_log)) + 
  geom_line(data = para_plotar_modelo1, aes(y = pred), color = "orange", size = 1.5) +
  facet_wrap(~casa)

ggplot(data = atividade, aes(x = 10**n_retweet_log)) + 
  geom_line(data = para_plotar_modelo1, aes(y = 10**pred), color = "orange", size = 1.5) +
  facet_wrap(~casa)
```

Podemos ver que a variável se relaciona de uma forma decrescente em relação à predição 

## Formato da regressão

Regressão linear múltipla foi utilizada para analisar a associação entre engajamento total e as características especificadas no relatório. Os resultados da regressão indicam que um modelo no formato log10(engaj_total) = 0.53 + senado.(-0.05) + log10(segue).(-0.28) + log10(seguidores).(0.57) + log10(n_proprio).(0.52) + log10(n_retweets).(0.88) explicam 70,87% da variância da variável de resposta (R2 = 0,71). 


***


# Criando modelo da questão 2
## Relação entre características e engajamento total

```{r}

modelo2 = lm(engaj_mediano_log ~ casa + segue_log + seguidores_log + n_proprio_log + n_retweet_log,
             data = atividade)

tidy(modelo2)
glance(modelo2)
```

## Verificando como a característica *segue* tem relação com a predição

```{r}
para_plotar_modelo2 = atividade %>% 
  data_grid(segue_log = seq_range(segue_log, 10),
            seguidores_log = mean(seguidores_log),
            n_proprio_log = mean(n_proprio_log),
            n_retweet_log = mean(n_retweet_log),
            casa = c("senado", "câmara")) %>% 
  add_predictions(modelo2)

glimpse(para_plotar_modelo2)

ggplot(data = atividade, aes(x = segue_log)) + 
  geom_point(aes(y = engaj_mediano_log)) + 
  geom_line(data = para_plotar_modelo2, aes(y = pred), color = "orange", size = 1.5) +
  facet_wrap(~casa)

ggplot(data = atividade, aes(x = 10**segue_log)) + 
  geom_line(data = para_plotar_modelo2, aes(y = 10**pred), color = "orange", size = 1.5) +
  facet_wrap(~casa)
```

Podemos ver que a variável se relaciona de uma forma decrescente em relação à predição 

## Verificando como a característica *seguidores* tem relação com a predição

```{r}
para_plotar_modelo2 = atividade %>% 
  data_grid(segue_log = mean(segue_log),
            seguidores_log = seq_range(seguidores_log, 10),
            n_proprio_log = mean(n_proprio_log),
            n_retweet_log = mean(n_retweet_log),
            casa = c("senado", "câmara")) %>% 
  add_predictions(modelo2)

glimpse(para_plotar_modelo2)

ggplot(data = atividade, aes(x = seguidores_log)) + 
  geom_point(aes(y = engaj_mediano_log)) + 
  geom_line(data = para_plotar_modelo2, aes(y = pred), color = "orange", size = 1.5) +
  facet_wrap(~casa)

ggplot(data = atividade, aes(x = 10**seguidores_log)) + 
  geom_line(data = para_plotar_modelo2, aes(y = 10**pred), color = "orange", size = 1.5) +
  facet_wrap(~casa)
```

Podemos ver que a variável se relaciona de uma forma crescente em relação à predição 

## Verificando como a característica *n_proprio* tem relação com a predição

```{r}
para_plotar_modelo2 = atividade %>% 
  data_grid(segue_log = mean(segue_log),
            seguidores_log = mean(seguidores_log),
            n_proprio_log = seq_range(n_proprio_log, 10),
            n_retweet_log = mean(n_retweet_log),
            casa = c("senado", "câmara")) %>% 
  add_predictions(modelo2)

glimpse(para_plotar_modelo2)

ggplot(data = atividade, aes(x = n_proprio_log)) + 
  geom_point(aes(y = engaj_mediano_log)) + 
  geom_line(data = para_plotar_modelo2, aes(y = pred), color = "orange", size = 1.5) +
  facet_wrap(~casa)

ggplot(data = atividade, aes(x = 10**n_proprio_log)) + 
  geom_line(data = para_plotar_modelo2, aes(y = 10**pred), color = "orange", size = 1.5) +
  facet_wrap(~casa)
```

Podemos ver que a variável se relaciona de uma forma decrescente em relação à predição 

## Verificando como a característica *n_retweets* tem relação com a predição

```{r}
para_plotar_modelo2 = atividade %>% 
  data_grid(segue_log = mean(segue_log),
            seguidores_log = mean(seguidores_log),
            n_proprio_log = mean(n_proprio_log),
            n_retweet_log = seq_range(n_retweet_log, 10),
            casa = c("senado", "câmara")) %>% 
  add_predictions(modelo2)

glimpse(para_plotar_modelo2)

ggplot(data = atividade, aes(x = n_retweet_log)) + 
  geom_point(aes(y = engaj_mediano_log)) + 
  geom_line(data = para_plotar_modelo1, aes(y = pred), color = "orange", size = 1.5) +
  facet_wrap(~casa)

ggplot(data = atividade, aes(x = 10**n_retweet_log)) + 
  geom_line(data = para_plotar_modelo2, aes(y = 10**pred), color = "orange", size = 1.5) +
  facet_wrap(~casa)
```

Podemos ver que a variável se relaciona de uma forma crescente em relação à predição 

## Formato da regressão

Regressão linear múltipla foi utilizada para analisar a associação entre engajamento total e as características especificadas no relatório. Os resultados da regressão indicam que um modelo no formato log10(engaj_total) = _-0.78) + senado.(-0.10) + log10(segue).(-0.34) + log10(seguidores).(0.74) + log10(n_proprio).(-0.15) + log10(n_retweets).(0.28) explicam 56,53% da variância da variável de resposta (R2 = 0,57). 